臺灣新北地方法院刑事裁定
111年度聲字第1338號
聲  請  人  臺灣新北地方檢察署檢察官
受  刑  人  吳福隆


                    （現於法務部○○○○○○○○○○○執行中，現借提至法務部○○○○○○○○○○○）
上列受刑人因數罪併罰有二裁判以上，經聲請人聲請定其應執行
刑（111年度執聲字第975號），本院裁定如下：
    主  文
吳福隆因犯如附表所示各罪所處之刑，應執行有期徒刑2年8月。
    理  由
一、聲請意旨略以：受刑人吳福隆因竊盜等案件，先後經判決確
    定如附表（編號11「犯罪日期欄」應更正為「110年4月7日
    ）」，應依刑法第53條及第51條第5款，定其應執行之刑，
    爰依刑事訴訟法第477條第1項聲請裁定等語。
二、按裁判確定前犯數罪者，併合處罰之。但有下列情形之一者
    ，不在此限：一、得易科罰金之罪與不得易科罰金之罪。二
    、得易科罰金之罪與不得易服社會勞動之罪。三、得易服社
    會勞動之罪與不得易科罰金之罪。四、得易服社會勞動之罪
    與不得易服社會勞動之罪；前項但書情形，受刑人請求檢察
    官聲請定應執行刑者，依第51條規定定之；數罪併罰，有二
    裁判以上者，依刑法第51條之規定，定其應執行之刑；宣告
    多數有期徒刑者，於各刑中之最長期以上，各刑合併之刑期
    以下，定其刑期，但不得逾30年，刑法第50條、第53條、第
    51條第5款分別定有明文。
三、次按裁判確定前犯數罪者，併合處罰之。數罪併罰，分別宣
    告多數有期徒刑者，於各刑中之最長期以上，各刑合併之刑
    期以下，定其刑期，但不得逾30年，刑法第50條第1 項前段
    、第51條第5款分別定有明文。次按刑事訴訟法第370條第2
    項、第3項，已針對第二審上訴案件之定應執行刑，明定有
    不利益變更禁止原則之適用；而分屬不同案件之數罪併罰有
    應更定執行刑之情形，倘數罪之刑，曾經定應執行刑，再與
    其他裁判宣告之刑定應執行刑時，在法理上亦同受此原則之
    拘束。亦即，另定之執行刑，其裁量所定之刑期，不得較重
    於前定之執行刑加計後裁判宣告之刑或所定執行刑之總和（
    參最高法院111年度台抗字第511號刑事裁定意旨）。
四、經查：受刑人因竊盜等案件，經法院分別判處如附表所示之
    刑，其中編號1至5所示5罪經臺灣臺北地方法院以110年度審
    簡字第830號刑事判決定應執行有期徒刑8月、編號8至10所
    示3罪經本院以110年度審易字第1710號、第1813號、第2229
    號刑事判決定應執行有期徒刑1年2月，均確定在案，此有如
    附表所示刑事判決、刑事簡易判決及臺灣高等法院被告前案
    紀錄表附卷可稽。經核附表編號6至11所示罪均係於編號1至
    5所示案件判決確定前所犯；又附表編號1至5、7、11所示7
    罪均屬得易科罰金之罪、編號3、8至10所示4罪則均為不得
    易科罰金之罪，而受刑人於民國111年5月9日具狀請求檢察
    官就附表所示11罪聲請定其應執行刑一情，有定刑聲請切結
    書在卷可考，揆諸刑法第50條規定，檢察官依刑事訴訟法第
    477條第1項聲請定其應執行刑，洵屬正當，應予准許。再附
    表所示11罪既應重定應執行刑，則前開所定應執行刑即皆當
    然失效，本院自可依如附表所示11罪之宣告刑更定應執行刑
    。又查本院定本案應執行刑，不得逾越刑法第51條第5款所
    定法律之外部界限，即不得重於附表所示5罪之宣告刑總和
    即有期徒刑4年3月；又參照上開最高法院111年度台抗字第5
    11號刑事裁定意旨，亦應受內部界限之拘束，即不得重於附
    表編號1至5、編號8至10所定應執行刑加計編號6、7、11所
    處宣告刑之總和即有期徒刑3年1月；復考量如附表所示11罪
    之犯罪時間、類型、情節及關聯性、罪質、侵害法益、對社
    會危害情形及人格特性，就如附表所示11罪為整體非難評價
    後，參酌受刑人供稱：請從輕定刑，希望能定在有期徒刑2
    年以內等語，此有前述定刑聲請切結書在卷可考，依限制加
    重規定，於法律拘束之外部及內部界限內加以裁量，爰定應
    執行刑如主文所示。末按數罪併罰中之一罪依刑法規定得易
    科罰金，若因與不得易科之他罪併合處罰結果而不得易科罰
    金時，原可易科部分，所處之刑，自亦無庸為易科折算標準
    之記載（最高法院80年度台抗字第577號刑事裁定、司法院
    大法官釋字第144號、第679號解釋意旨參照）。今受刑人所
    犯如附表所示11罪，其中編號1至5、7、11所示7罪雖得易科
    罰金，但因與編號3、8至10所示不得易科罰金之罪合併處罰
    ，揆諸上揭最高法院裁定及司法院大法官解釋意旨，本案所
    定應執行刑即不得易科罰金，自毋庸為易科罰金折算標準之
    諭知。
五、依刑事訴訟法第477條第1項，刑法第50條第1項但書第1款、
    第2項、第53條、第51條第5款，裁定如主文。　　
中　　華　　民　　國　　111 　年　　5 　　月　　21　　日
                  刑事第三庭    法　官   施建榮
得抗告上列正本證明與原本無異。
如不服本裁定，應於裁定送達後五日內敘明抗告理由，向本院提
出抗告狀。
                                書記官   黃姿涵
中　　華　　民　　國　　111 　年　　5 　　月　　27　　日
【附表】
編　　　　　號           1          2         3 罪　　　　　名  刑法第320條第1項之竊盜罪 刑法第320條第1項之竊盜罪 刑法第320條第1項之竊盜罪 宣　　告　　刑  有期徒刑3月，如易科罰金，以新臺幣1千元折算1日。 有期徒刑3月，如易科罰金，以新臺幣1千元折算1日。 有期徒刑3月，如易科罰金，以新臺幣1千元折算1日。 犯　罪　日　期  109年12月23日 109年12月25日 110年1月28日 偵查(自訴)機關 年　度　案　號  臺北地檢110年度偵字第10562號、第11134號、第12205號、第15391號 臺北地檢110年度偵字第10562號、第11134號、第12205號、第15391號 臺北地檢110年度偵字第10562號、第11134號、第12205號、第15391號 最　後事實審 法　　院 臺灣臺北地方法院 臺灣臺北地方法院 臺灣臺北地方法院  案　　號 110年度審簡字第830號 110年度審簡字第830號 110年度審簡字第830號  判決日期 109年7月2日 109年7月2日 109年7月2日 確  定判　決 法　　院 臺灣臺北地方法院 臺灣臺北地方法院 臺灣臺北地方法院  案　　號 110年度審簡字第830號 110年度審簡字第830號 110年度審簡字第830號  判　　決確定日期 110年8月12日 110年8月12日 110年8月12日 備  註  1、臺北地檢110年度執字第4165號。 2、編號1至5所處宣告刑經臺灣臺北地方法院以110年度審簡字第830號刑事簡易判決定應執行有期徒刑8月確定。   

 編          號           4          5           6  罪          名  刑法第320條第1項之竊盜罪 刑法第320條第1項之竊盜罪 道路交通管理處罰條例第86條第1項、刑法第276條之汽車駕駛人無駕駛執照而犯過失致人於死罪  宣    告    刑  有期徒刑2月，如易科罰金，以新臺幣1千元折算1日。 有期徒刑3月，如易科罰金，以新臺幣1千元折算1日。 有期徒刑8月。  犯  罪  日  期  110年1月28日 110年2月13日 110年10月21日  偵查(自訴)機關  年  度  案  號  臺北地檢110年度偵字第10562號、第11134號、第12205號、第15391號 臺北地檢110年度偵字第10562號、第11134號、第12205號、第15391號 桃園地檢110年度偵緝字第701號 最  後 事實審 法    院 臺灣臺北地方法院 臺灣臺北地方法院 臺灣桃園地方法院  案    號 110年度審簡字第830號 110年度審簡字第830號 110年度審交訴字第93號  判決日期 109年7月2日 110年6月24日 110年10月29日 確  定  判  決 法    院 臺灣臺北地方法院 臺灣臺北地方法院 臺灣桃園地方法院  案    號 110年度審簡字第830號 110年度審簡字第830號 110年度審交訴字第93號  判    決 確定日期 110年8月12日 110年8月12日 110年12月7日 備  註  1、臺北地檢110年度執字第4165號。 2、編號1至5所處宣告刑經臺灣臺北地方法院以110年度審簡字第830號刑事簡易判決定應執行有期徒刑8月確定。  桃園地檢111年度執字第18號。 

編　　　　　號           7          8        9 罪　　　　　名  刑法第30條第1項、同法第339條第1項之幫助詐欺取財罪 刑法第321條第1項第3款之攜帶兇器竊盜罪 刑法第321條第1項第3款之攜帶兇器竊盜罪 宣　　告　　刑  有期徒刑3月，如易科罰金，以新臺幣1千元折算1日。 有期徒刑7月。 有期徒刑7月。 犯　罪　日　期  110年4月22日、110年5月4日 110年4月4日 110年4月6日 偵查(自訴)機關 年　度　案　號  新北地檢110年度偵字第35627號、第37739號、第39025號 新北地檢110年度偵字第24156號、第28868號、第36424號 新北地檢110年度偵字第24156號、第28868號、第36424號 最　後事實審 法　　院 臺灣新北地方法院 臺灣新北地方法院 臺灣新北地方法院  案　　號 111年度簡字第273號 110年度審易字第1710號、第1813號、第2229號 110年度審易字第1710號、第1813號、第2229號  判決日期 111年1月20日 111年3月7日 111年3月7日 確  定判　決 法　　院 臺灣新北地方法院 臺灣新北地方法院 臺灣新北地方法院  案　　號 111年度簡字第273號 110年度審易字第1710號、第1813號、第2229號 110年度審易字第1710號、第1813號、第2229號  判　　決確定日期 111年3月11日 111年4月19日 111年4月19日 備  註  新北地檢111年度執字第3946號 1、新北地檢111年度執字第4007號。 2、編號8至10所處宣告刑經本院以110年度審易字第1710號、第1813號、第2229號刑事判決定應執行有期徒刑1年2月確定。  

 編          號           10          11   罪          名  刑法第321條第1項第3款之攜帶兇器竊盜罪 刑法第321條第2項、第1項第3款之攜帶兇器竊盜未遂罪   宣    告    刑  有期徒刑8月。 有期徒刑4月，如易科罰金，以新臺幣1千元折算1日。   犯  罪  日  期  110年4月6日 110年4月7日   偵查(自訴)機關  年  度  案  號  新北地檢110年度偵字第24156號、第28868號、第36424號 新北地檢110年度偵字第24156號、第28868號、第36424號  最  後 事實審 法    院 臺灣新北地方法院 臺灣新北地方法院   案    號 110年度審易字第1710號、第1813號、第2229號 110年度審易字第1710號、第1813號、第2229號   判決日期 111年3月7日 111年3月7日  確  定  判  決 法    院 臺灣新北地方法院 臺灣新北地方法院   案    號 110年度審易字第1710號、第1813號、第2229號 110年度審易字第1710號、第1813號、第2229號   判    決 確定日期 111年4月19日 111年4月19日  備  註  1、新北地檢111年度執字第4007號。 2、編號8至10所處宣告刑經本院以110年度審易字第1710號、第1813號、第2229號刑事判決定應執行有期徒刑1年2月確定。 新北地檢111年度執字第4006號